【裁判字號】    99,易,879
【裁判日期】    991222
【裁判案由】    傷害等
【裁判全文】
臺灣嘉義地方法院刑事判決               99年度易字第879號
公  訴  人  臺灣臺義地方法院檢察署檢察官
被      告  陳柏瑋
上列被告因傷害等案件，經檢察官提起公訴（99年度偵字第8024
號），被告就犯罪事實為有罪之陳述，本院裁定依簡式審判程序
審理，判決如下：
    主  文
陳柏瑋犯毀損他人物品罪，處有期徒刑貳月，如易科罰金，以新
臺幣壹仟元折算壹日，扣案西瓜刀壹把沒收；又傷害人之身體，
處有期徒刑參月，如易科罰金，以新臺幣壹仟元折算壹日，扣案
西瓜刀壹把沒收；又犯恐嚇危害安全罪，處有期徒刑參月，如易
科罰金，以新臺幣壹仟元折算壹日，扣案西瓜刀壹把沒收。應執
行有期徒刑陸月，如易科罰金，以新臺幣壹仟元折算壹日，扣案
西瓜刀壹把沒收。
    犯 罪 事 實
一、陳柏瑋因與與陳耿維有口角糾紛而心生不滿，竟於民國99年
    9月28日凌晨，騎乘車牌號碼SV3-866號輕型機車尾隨陳耿維
    所駕駛之車牌號碼J7-3210號自用小客車至嘉義市○○路「
    東園軒」餐廳前，待陳耿維將車停放在路旁後，陳柏瑋遂返
    家持其所有之西瓜刀一把回到該處，並基於毀損之犯意，以
    西瓜刀之刀柄敲擊陳耿維之上開自用小客車之前擋風玻璃，
    致該車前擋風玻璃破裂損壞，足以生損害於陳耿維。又陳柏
    瑋續在外守候，於同日凌晨1時30分許，見陳耿維及李阡惠
    自「嘉年華KTV」出來，而陳耿維進入該自用小客車後，遂
    基於傷害之犯意，將陳耿維拖出車外，恫稱：「你相信我會
    殺你嗎？」等語後，持西瓜刀往陳耿維臉部砍下，陳耿維以
    左手擋下西瓜刀，因此受有左肘關節開放性傷口2處之傷害
    。陳柏瑋砍傷陳耿維後，以西瓜刀架住陳耿維頸部，將之壓
    制在該車前擋風玻璃處，而欲離去，因陳耿維不斷掙扎，恐
    陳柏瑋出手反擊，復基於恐嚇之犯意，以「你再動我就給你
    死」等加害他人生命之言語，恐嚇陳耿維，使之心生畏懼，
    致生危害於其安全。
二、案經陳耿維訴由嘉義市政府警察局第二分局報告臺灣嘉義地
    方法院檢察署檢察官偵查起訴。
    理  由
一、本件被告所涉犯者，均非死刑、無期徒刑、最輕本刑為3年
    以上有期徒刑之罪或高等法院管轄第一審案件。本院行準備
    程序時，被告就被訴事實為有罪之陳述，經告知簡式審判程
    序之旨，並聽取檢察官及被告之意見後，本院爰依刑事訴訟
    法第273條之1第1項裁定由受命法官獨任進行簡式審判程序
    。故本件簡式審判程序之證據調查，依刑事訴訟法第273條
    之2之規定，不受同法第159條第1項、第161條之2、第161條
    之3、第163條之1及第164條至第170條規定之限制，合先敘
    明。
二、上揭犯罪事實，業據被告於警偵及本院坦承不諱，核與證人
    陳耿維、李阡惠之證述情節大致符合，復有長庚醫療財團法
    人嘉義長庚紀念醫院診斷證明書（警卷第20頁）、搜索同意
    書、扣押筆錄、扣押物品目錄表、指認犯罪嫌疑人紀錄表（
    警卷第13-19頁）、車輛毀損照片、高速公路小型車拖救服
    務契約書三聯單、修理單據（偵卷第21-23頁）各1份附卷可
    佐，並有西瓜刀1把扣案可參。足認被告自白與事實相符，
    應堪認定。從而，本件事證明確，被告犯行堪予認定，應依
    法論科。
三、核被告所為，係犯刑法第277條第1項之普通傷害罪、第305
    條恐嚇危害安全罪、第354條之毀損他人物品罪。恐嚇危害
    安全係以惡害相通知之危險行為，傷害人之身體係付諸實現
    之實害行為，被告見陳耿維及李阡惠自「嘉年華KTV」出來
    進入自小客車，將陳耿維拖出車外，恫稱：「你相信我會殺
    你嗎？」等語，旋持西瓜刀往陳耿維臉部砍下，其施以言詞
    恫嚇後，即砍傷被害人，是其上揭通知惡害之恐嚇危險行為
    應為傷害實害行為所吸收，不另成立恐嚇危害安全罪。又被
    告所犯毀損、傷害及恐嚇等三罪間，犯意各別，行為互殊，
    應分論併罰。爰審酌被告前未曾遭判處有期徒刑之前科紀錄
    ，素行尚可，此有臺灣高等法院被告前案紀錄表在卷可稽，
    本件因細故，竟手持西瓜刀毀損告訴人車輛、傷害、恐嚇被
    害人，就犯罪之動機、目的、手段、所生危害，尚未與告訴
    人達成和解、賠償告訴人損害，犯後坦承犯行等一切情狀，
    分別量處如主文所示之刑，並諭知易科罰金之折算標準，並
    定其應執行之刑。扣案之西瓜刀1把，係被告所有、供其犯
    毀損、恐嚇及傷害罪所用之物，業據被告供明在卷，爰依刑
    法第38條第1項第2款規定宣告沒收之。
據上論斷，應依刑事訴訟法第273條之1第1項、第299條第1項前
段，刑法第277條第1項、第305條、第354條、第41條第1項前段
、第8項、第38條第1項第2款、第51條第5款，刑法施行法第1條
之1第1項、第2項前段，判決如主文。
本案經檢察官吳咨泓到庭執行職務。
中    華    民    國    99    年    12    月    22    日
                  刑事第六庭    法  官  蘇清水
以上正本證明與原本無異。
如不服本判決應於收受判決後10日內向本院提出上訴書狀，並應
敘述具體理由；其未敘述上訴理由者，應於上訴期間屆滿後20日
內向本院補提理由書（均須按他造當事人之人數附繕本）「切勿
逕送上級法院」。告訴人或被害人如對於本判決不服者，應具備
理由請求檢察官上訴，其上訴期間之計算係以檢察官收受判決正
本之日期為準。
中    華    民    國    99    年    12    月    22    日
                                書記官  邱法儒
附錄法條：
中華民國刑法第277條第1項
傷害人之身體或健康者，處3年以下有期徒刑、拘役或1千元以下
罰金。
中華民國刑法第305條
以加害生命、身體、自由、名譽、財產之事，恐嚇他人致生危害
於安全者，處2年以下有期徒刑、拘役或3百元以下罰金。
中華民國刑法第354條
毀棄、損壞前二條以外之他人之物或致令不堪用，足以生損害於
公眾或他人者，處2年以下有期徒刑、拘役或5百元以下罰金。

司法院資訊處製作；財團法人民間司法改革基金會備份。
